最高法院刑事判決　　　　　　九十四年度台上字第七二九七號
　　上　訴　人　甲○○
　　　　　　　　　　　　(另案在台灣台南監獄執行)
上列上訴人因偽造文書案件，不服台灣高等法院台中分院中華民
國九十四年八月二十四日第二審更審判決（九十三年度上更(一)字
第二一二號，起訴案號：台灣台中地方法院檢察署九十一年度偵
字第二００八號，原判決誤為九十一年度偵字第四七三號），提
起上訴，本院判決如下：
    主  文
上訴駁回。
    理  由
按刑事訴訟法第三百七十七條規定：上訴於第三審法院，非以判
決違背法令為理由，不得為之。是提起第三審上訴，應以原判決
違背法令為理由，係屬法定要件，如果上訴理由狀未依據卷內訴
訟資料，具體指摘原判決不適用何種法則或如何適用不當，或所
指摘原判決違法情事，顯與法律規定得為第三審上訴理由之違法
情形，不相適合時，均應認其上訴為違背法律上之程式，予以駁
回。本件原判決綜合全部卷證資料，認上訴人甲○○有其事實欄
所載之犯行，已詳敘所憑之證據與認定之理由。對於上訴人辯稱
：伊未偽造信用卡，是蔣芸泓（原判決誤為蔣芸漲）偽造的，呂
銘凱使用之偽造信用卡亦非伊所交付，伊未刊登販賣信用卡之廣
告，未交付偽造信用卡工具予蔣芸泓，伊被警刑求，於檢察官偵
查時，以為檢察官與警員同夥，如不坦承將遭借提，始為不實供
述，況伊前因行使偽造信用卡犯行，已經法院判處罪刑確定，本
案為該案之既判力所及，應為免訴判決云云，認係卸責之詞，不
足採信，亦依調查所得證據，逐一加以指駁及說明。因而撤銷第
一審之科刑判決，改判依牽連犯關係從一重仍論處上訴人連續行
使偽造私文書，足以生損害於他人罪刑。
上訴意旨略以：上訴人不論係購買偽造信用卡而持卡消費，或自
行偽造信用卡再刷卡消費，其主觀犯意同在牟利，犯罪態樣亦屬
相同，本件應為台灣高等法院台南分院九十一年度上訴字第一六
七號確定判決之既判力所及，原審未諭知免訴判決，自非適法；
如認應否為免訴判決仍有疑義，則呂銘凱有無參與製造、謝隆鏗
是否知情、誰係上手等，原判決認定事實與所引之證據，亦不相
合致；原判決認定蔣芸泓僅共犯販賣偽造信用卡犯行，未參與偽
造信用卡，然所引蔣芸泓於台灣台中地方法院九十一年度訴字第
七五七號一案之供述係：「至於卡片凸字製打及燙金部分，麥克
（按即上訴人）在教我學會之後，我再交謝隆鏗教他學會，之後
他負責凸字及燙金，我就做內碼燒取」、「一張卡片賣新台幣（
下同）八千元，我賺一千元，其他七千元交給麥克，謝隆鏗打字
部分工錢五百，我支付給他」等語，謝隆鏗既從事信用卡凸字打
造，衡情應知係偽造，原判決事實欄卻認定謝隆鏗「不知情」，
亦屬矛盾；上訴人否認製造偽卡等，而在蔣芸泓處扣得大量製造
信用卡之工具等物，蔣某似較符合偽造之人，原審未由手提電腦
使用者序號或刊登廣告者之資料，據以確認上訴人之辯解是否可
信，亦未盡調查能事；原審未傳喚蔣芸泓到庭具結並接受上訴人
詰問，逕以蔣芸泓之供述為不利於上訴人之證據，與憲法第十六
條保障人民訴訟權之規定相違，且有應於審判期日調查之證據未
予調查之違法云云。惟查：犯罪事實之認定、證據之取捨及其證
明力如何，乃事實審法院自由判斷之職權，如其取捨判斷不違背
經驗法則與論理法則，即不得指為違法，而據為上訴第三審之理
由。本件原判決已說明本於調查所得心證，分別定其取捨而為事
實判斷之理由，並依確認之事實，敘明上訴人本件犯罪之主觀犯
意與客觀行為，與其曾向他人借取偽造信用卡一張，持向特約商
店刷卡消費，經台灣高等法院台南分院以九十一年度上訴字第一
六七號判決論處罪刑確定者，均不相同，本件與該案犯罪無連續
犯裁判上一罪之關係，非該案既判力所及，暨上訴人與蔣芸泓均
為行使偽造私文書等罪之共同正犯之論據。所為論斷，核無違背
客觀存在之經驗法則與論理法則，自屬原審採證、認事之適法職
權行使。又供述證據前後，雖稍有參差或互相矛盾，事實審法院
非不可本於經驗及論理法則，依自由心證定其取捨，從而以證人
陳述之一部認為真實者予以採取，亦非證據法則所不許。原判決
採信蔣芸泓之部分陳述，認警員在謝隆鏗之汽車上查扣到之燒錄
機等物，係上訴人偽造信用卡之工具，由上訴人交付蔣芸泓轉交
不知情之謝隆鏗保管等情，即原判決事實與理由均未認定謝隆鏗
為共犯，亦無理由矛盾之情事。原審以本件事證已明，未再調查
扣案手提電腦之序號等，與應於審判期日調查之證據未予調查之
情形有別。又蔣芸泓於警詢及檢察官偵查時已多次證言，復於民
國九十一年十一月十九日在第一審審判中具結後證述明確。蔣芸
泓所為證言，與上訴人於警詢及檢察官偵查中多次自白之情節亦
大致相符。上訴人於原審審理中並未請求與蔣芸泓對質或詰問，
而蔣芸泓上揭證言，依刑事訴訟法施行法第七條之三規定，本有
證據能力，原審本其職權予以採信，自不容任意指摘。其餘上訴
意旨，皆係對原審採證、認事之職權行使及已於判決內詳為論斷
之事項，恣意為事實上之爭執，均非依據卷內訴訟資料具體指摘
原判決有何違背法令，要難認係合法之第三審上訴理由。依上開
說明，應認其上訴違背法律上之程式，予以駁回。
據上論結，應依刑事訴訟法第三百九十五條前段，判決如主文。
中　　華　　民　　國　九十四　年　 十二 　月　二十九　日
                      最高法院刑事第八庭
                          審判長法官  張　淳　淙
                                法官  張　春　福
                                法官  呂　丹　玉
                                法官  洪　昌　宏
                                法官  蔡　彩　貞
      本件正本證明與原本無異
                                      書  記  官
中　　華　　民　　國　九十五　年 　 一  　月　　二　　日
                                                      Ｔ
